臺北高等行政法院判決　　　　　　　　　　　　　　　九十二年度訴字第四一七號
　　　　　　　　　　　　　　　.
　　原　　　告　恆信投資股份有限公司
　　代　表　人　甲○○董事長.
　　訴訟代理人　王子鏘（會計師）
　　被　　　告　財政部臺北市國稅局
　　代　表　人　張盛和（局長）
　　訴訟代理人　乙○○
右當事人間因營利事業所得稅事件，原告不服財政部中華民國九十一年十二月六日台
財訴字第○九一○○二八一五三號訴願決定（案號：第00000000號），提起
行政訴訟。本院判決如左：
　　主  文
原告之訴駁回。
訴訟費用由原告負擔。
　　事  實
一事實概要：緣原告民國（下同）八十八年度營利事業所得稅結算申報，原列報盈餘
  配股股票股利及現金股利計新台幣（下同）六、一五七、五一一元，被告初查將該
  投資收益計算分攤營業費用及利息支出一、三五八、一○一元，核定課稅所得額一
  、五三二、九五六元。原告不服，申請復查，經被告以九十一年一月二十五日財北
  國稅法字第九一○○二九六○號復查決定，駁回其申請，提起訴願，亦遭決定駁回
  ，原告仍未甘服，遂向本院提起行政訴訟。
二兩造聲明：
　(一)原告聲明：訴願決定及原處分均撤銷。
　(二)被告聲明：駁回原告之訴。
三兩造之爭點：
  原告主張其獲配股利或盈餘之投資收益，應無須分攤費用及利息，又董監事酬勞亦
  與股利無關，被告卻一律按財政部八十三年二月八日函釋計算分攤營業費用及利息
  支出，顯有違誤，是否可採？
　(一)原告主張：
    1.原告八十八年度應申報之收入事項之總金額為一、九○二、七八○元，包括利
      息收入二八、六五○元及其他收入（董監酬勞金）一、八七四、一三○元等事
      項。另為所得稅法第四十二條第一項規定不計入所得額之投資收益計六、六一
      ○、六八三元（包括現金股利二三五、七六三元及盈餘配股六、三七四、九二
      ○元）依法不列入所得額事項。惟被告另就該不計入所得額之投資收益獲配股
      利盈餘事項六、六一○、六八三元，違反所得稅法第四十二條第一項規定不計
      入所得額事項之立法意旨與立法原意，創設法律所無之事項。設算投資收益比
      例並比照證券交易所得規定來分攤營業費用與利息支出一、四三○、八四五元
      等，合計於不計入所得之投資收益六、六一○、六八三元事項外，額外負擔費
      用與支出計一、四三○、八四五元來剔除限縮法律適用，遂其徵稅目的。
    2.原告本年度列報所得稅法第四十二條第一項所規定不計入所得額之獲配股利或
      盈餘之投資收益金額計六、六一○、六八三元。惟被告於所得稅法第四十二條
      第一項立法規定外，增設分攤費用及利息支出規定，計予分攤營業費用及利息
      支出等計一、四三○、八四五元等，除有違反不計入所得額課稅之立法理由與
      立法原意，創設法令限縮母法之爭議外，又分攤費用及利息支出，有剝削納稅
      義務人租稅實質減免權益外，變相增加核課稅負，明顯違反租稅法律主義與法
      定之免稅原則，且不符行政程序法第七條比例原則之適當性、最少損害性與核
      課過當禁止之基本要求。
      (1)實質體察所得稅法第四十二條轉投資收益徵免不計入所得額課稅之立法沿革
        上其立法理由與立法原意，於八十六年底修訂後應無分攤費用與利息支出之
        負擔要求，被告創設規定限縮母法：試查所得稅法第四十二條規定轉投資收
        益不計入所得額課稅之原始制法為避免重複課稅情況於五十二年，條文為「
        公司組織之營利事業，投資於國內其他非受免徵營利事業所得稅待遇之股份
        有限公司組織者，其投資收益免予計入所得額課稅。」後來因為當時修訂「
        營利事業所得稅結算申報查核準則」（下稱查核準則）第九十七條之一要求
        分攤利息等而租稅爭議不斷，不當核課招惹民怨，徒增徵納雙方困擾，終至
        六十九年底再修訂所得稅法第四十二條條文為：「營利事業投資於國內其他
        非免徵營利事業所得稅待遇之股份有限公司組織者，其投資收益之百分之八
        十，免予計入所得額課稅。」平杜當時爭議，立法理由為「此項規定，目的
        原避免重複課稅。惟此種轉投資收益既已免計所得額課稅，則有關投資之利
        息與管理費用，暨因該項投資收益所繳納之營業稅及印花稅等費用，即不應
        在計算所得額減除，方屬合理。惟為計算簡便計，爰參照其他國家辦法，將
        免計所得稅之投資收益改為百分之八十，其餘百分之二十則計入所得課稅。
        」此係租稅簡便原則上之運用。直至八十六年底又因為消除所得之重複課稅
        現象推動兩稅合一稅制，而再度修訂所得稅法第四十二條現行條文，於第一
        項規定：「公司組織之營利事業，因投資於國內其他營利事業所獲配之股利
        淨額或盈餘淨額，不計入所得額課稅，其可扣抵稅額，應依第六十六條之三
        規定，計入其股東可扣抵稅額帳戶餘額。」刪除取消百分比負擔之徵免規定
        ，其立法理由甚為明確因兩稅合一所得稅制而修刪，立法理由如下：「在兩
        稅合一之設算扣抵制下，營利事業取自轉投資事業之投資收益，不計入投資
        事業之所得額課稅，無論營利事業轉投資層次之多寡，該投資收益僅在最終
        投資事業階段，課徵一次營利事業所得稅，由於營利事業之轉投資收益不計
        入所得額課稅，自應計入股東可扣抵稅額帳戶餘額，俟盈餘分配予個人股東
        時，由個人股東併計其綜合所得額課稅並予以扣抵，而非用以扣抵投資事業
        當年度所得稅結算申報應納稅額。又獨立課稅制下為減輕轉投資收益重複課
        稅所採行之百分之八十免稅規定，已無存在必要，爰予修正第一項。」揆諸
        其立法沿革原條文從五十二年訂定至六十九年底修訂意旨與八十六年底再修
        訂為現行條文之情形與立法目的而言，當可探查其真意，目的均應在於避免
        重複課稅與簡化核課，乃修刪免計入所得事項下制定一定比率為分攤簡化規
        定外，悉數可為免計入所得額課稅，兼顧納稅義務人之權益與義務；迄至政
        府為推動兩稅合一所得稅制，徹底消彌個人所得稅與公司所得稅之重複課稅
        情況，體現民主憲政之租稅國家，再度修訂為現行條文並予刪除其一定比例
        之規定事項，應可窺知立法目的與立法原意。如今被告不予探查其立法目的
        與修訂意義，恣意類推為兩稅合一實施後即予類推回原始六十九年修訂前時
        之狀態，的確有違所得稅法第四十二條第一項規定與立法目的及立法原意之
        情事。準依行政程序法第四條：「行政行為應受法律及一般法律原則之拘束
        。」及依同法第十條：「行政機關行使裁量權，不得逾越法定之裁量範圍，
        並應符合法規授權之目的。」被告違反所得稅法第四十二條第一項法律規定
        不計入所得額規定事項外，增添法律所無之分攤規定與類推引用溯及財政部
        八十三年二月八日台財稅第八三一五八二四七二號函釋（下稱財政部八十三
        年函釋）分攤費用與利息作為免計入所得額之獲配股利盈餘事項上，不無限
        縮母法之使用規定。
      (2)就所得稅法第四十二條第一項規定而言，所規定事項係指「獲配之股利淨額
        或盈餘淨額」並不同於從事證券買賣之「有價證券出售收入」情況，被告逕
        行參照財政部八十三年函釋計算分攤其營業費用與利息支出自有價證券出售
        收入項下減除之狀況，明顯曲解立法本意。按首揭轉投資獲配股利淨額與有
        價證券出售收入係完全不同之事項與目的，不應混淆使用。其次，所謂「免
        稅或停止課徵所得稅」與「不計入所得額課稅」也全係不同之法源與因素，
        焉能類推引用，有違類推禁止原則。「免稅之所得額」係基於立法目的或租
        稅原則等而予規定免稅，而「不計入所得額課稅」則係自始即不發生課稅原
        因，換言之即非稅基，此目的與原因不同。如前項說明立法理由在避免重複
        課稅，原處分機關強予分攤營業費用，形同剝奪租稅上權益，於租稅原理上
        有極大之歧異，非法所許也非租稅平等原則之所採。
      (3)依行政程序法第五條：「行政行為之內容應明確」，所得稅法第四十二條第
        一項規定，營利事業所獲配之股利淨額及盈餘淨額不計入所得額課稅，除前
        揭修訂條文前有百分之八十不計入所得額課稅，而百分之二十則應列入所得
        額課稅等規定，業已於八十六年底修法為全數不計入所得額課稅外，並無規
        定股利與盈餘必須額外分攤費用之事項，行政程序法第五條之本意已為闡明
        。再者，行政程序法第四條規定：「行政行為應受法律及一般法律原則之拘
        束。」被告稅務核定自非例外，仍應受拘束，而法律之所得稅法第四十二條
        第一項明示不計入所得額課稅，別無規定該不計入所得額課稅事項應分攤費
        用與利息支出，被告即不應於法律之外，巧思類推繁衍為證券交易所得情況
        來分攤，行租稅侵犯之理，反使原告蒙受更不利之租稅立場。
    3.系爭案件為股利（投資收益）應否按公式分攤營業費用的問題。被告答辯，率
      多引用證券交易所得分攤利息及營業費用的解釋令，極易混淆。按股利與證券
      交易所得分別屬於所得稅法第十四第一項第一類的營利所得及第七類的財產交
      易所得，兩種性質有所不同，不得混同處理。另外，應否分攤的標的亦僅為營
      業費用，原告申報利息費用二五○元，與本件無關。
    4.關於被告答辯違法不當的部分：
      (1)被告引財政部八十三年函釋為主要理由，惟該函係針對證所稅停徵期間，從
        事證券買賣之費用及利息支出，應按收入比計算屬於有價證券出售部分，自
        有價證券出售收入（實際上為證交所得）項下減除的釋示，與本件所爭者，
        毫不相干。法令解釋係以既存有效法令為解釋，被告欲以財政部八十三年函
        釋，套用在八十七年一月一日生效的所得稅法第四十二條，前令解釋後法猶
        如日從西出，連財政部的訴願決定都未將之列為駁回訴願的理由，顯然誤謬
        ，不應採信。
      (2)所得稅法第四十二條第一項明文股利免計入所得額，並無應分攤利息或費用
        的規定。答辯理由耗用千餘字，說明所得稅法第四十二條修正理由後，突然
        跳出「即應回歸」……法律條文未規範的結論。惟回歸何時法令？那種法令
        ？被告仍未說明。若言回歸六十九年十二月三十一日之前，股利免稅時期，
        亦無應分攤營業費用的規定。被告似將二十多年前引起爭議的查核準則第九
        十七條之一誤看，惟該條規範的是借款投資的利息，不是本件主要爭執的營
        業費用，何況該準則第九十七條之一已刪除二十餘年。
    5.關於應否應按公式分攤的部分：股利的根源為投資，投資的成本為利息支出。
      原告以自有資金投資台北商業銀行（原台北企銀），沒有利息支出；且係長期
      投資，多年均未買賣，應無相對應的投資管理費用。依財政部函示，費用不能
      合理明確歸屬者，始有按公式計攤的適用，被告對於費用能否合理明確歸屬，
      疏未審酌，亦未通知原告提出說明，即率為核定，程序上有重大瑕疵。原告申
      報營業收入一百九十萬餘元，係擔任台北商業銀行常務董事之酬勞金；申報薪
      資、租金等營業費用一百八十四萬餘元，與列報之營業收入息息相關，不是股
      利收入的成本，被告誤認申報費用為股利收入的成本，剔除一百四十三萬餘元
      （占申報額的百分之七十八），顯然與事實不符，且悖離司法院釋字第四九三
      號解釋之基礎：收入與成本費用配合原則及公平原則。綜上，被告未舉出股利
      收入應分攤費用的法律依據，亦未就申報收入與費用的本質，加予審酌，逕以
      公式攤計，造成成本與收入不相配合的乖離現象。
    6.財政部八十三年函釋與股利應否分攤費用之問題不相干：被告主張股利分攤費
      用係回歸財政部八十三年函釋辦理；惟依該函釋，有價證券交易所得應分攤費
      用，股利收入反而不必分攤。茲將該函以算式列示說明如次： A=B*C/(C+D+E+
      F)，式中：A=有價證券出售部分應分攤之利息及費用、B=應分攤利息及費用總
      額、C=有價證券出售收入、D=投資收益（股利收入）、E=債券利息收入、F=其
      他營業收入。財政部八十三函釋規範者為「有價證券出售部分應分攤之利息及
      費用」 (A項)，按有價證券出售收入 (C項)占各項收入合計數（分母，C+D+E
      +F ）的比例計算；投資收益 (D項)則非規範對象，僅列示於分母、未列於分
      子中，計算的結果，根本不會有被告所主張的「股利收入應分攤利息及費用」
      的結論。揆諸實務，六十九年至八十六年間，全國無任何一家營利事業申報的
      股利收入，被核定分攤利息及費用。因此，被告主張股利收入係按財政部八十
      三年函釋計攤費用，顯無依據。
    7.司法院釋字第四九三號解釋不應被被告擴張解釋、曲解：該解釋文固有：「停
      徵之證券交易所得：：公司投資收益免計入所得額之部分，其相關成本費用，
      按諸成本與費用配合之法律規定意旨及公平原則，自亦不得歸由其它應稅之收
      入項下減除」之明文。惟縱觀解釋文，其主語為「與證交所得及股利收入『相
      關』的成本與費用」，述語重點則是，相關者始有不得歸由其它應稅之收入項
      下減除的適用；反之，與證交所得及股利收入『不相關的』成本費用，自亦無
      任意劃歸免稅所得項下的道理。此之所以解釋文中另有「應稅收入及免稅收入
      應分攤之成本費用，除可直接明確合理歸屬者，得個別歸屬：：」的規定。被
      告斷章取義，未遵照司法院釋字第四九三號解釋文先審酌「收入與費用相關性
      」及踐行「合理明確歸屬者得個別認定」的程序，逕自認該解釋文支持財政部
      八十三函釋，擴大適用於股利收入，且逕以公式任意將與免稅所得不相關的費
      用，綁在一起，實係嚴重曲解解釋文，不依法行政。
    8.原告申報之費用與股利收入無任何直接關係；大部分費用能合理明確歸屬，依
      法不應逕按公式分攤。本件原告負責人代表原告以其知識、經驗及心力，自台
      北國際商業銀行獲得董事酬勞金約一百九十萬元，歸為原告收入，其相關之費
      用一百八十四萬餘元，主要為代表人薪資車輛等費用，顯然與執行台北國際商
      業銀行常務董事職務收入相關，費用金額不但合理，且能明確歸屬。再者，原
      告投資台北國際商業銀行，多年均未買賣，未支薪聘請專業投資人員辦理投資
      事務，未發生任何與投資相關的利息與費用，八十九年申報之費用無一與股利
      收入有關。被告未遵行前開司法院釋字第四九三號解釋文，及其主管官署財政
      部之函令，先審究收入與費用的性質，個別歸屬，而逕按公式分攤，將與應稅
      收入相關之費用剔除，造成收入與成本錯置的結果，實難謂之沒有違法。
　(二)被告主張：
    1.原告本期列報盈餘配股股票股利及現金股利六、一五七、五一一元，被告初查
      將該投資收益計算分攤營業費用及利息支出一、三五八、一○一元，核定課稅
      所得額為一、五三二、九五六元。
    2.按「營利事業所得之計算，以其本年度收入總額減除各項成本費用、損失及稅
      捐後之純益額為所得額，為所得稅法第二十四條第一項所明定。依所得稅法第
      四條之一前段規定，自七十九年一月一日起，證券交易所得停止課徵所得稅；
      公司投資收益部分，依六十九年十二月三十日修正公布之所得稅法第四十二條
      ，公司組織之營利事業，投資於國內其他非受免徵營利事業所得稅待遇之股份
      有限公司組織者，其中百分之八十免予計入所得額課稅；則其相關成本費用，
      按諸收入與成本費用配合之上揭法律規定意旨及公平原則，自亦不得歸由其他
      應稅之收入項下減除。至應稅收入及免稅收入應分攤之相關成本費用，除可合
      理明確歸屬者得個別歸屬，應自有價證券出售收入項下減除外，因投資收益及
      證券交易收入源自同一投入成本，難以投入成本比例作為分攤基準。財政部八
      十三年函釋說明三，採以收入比例作為分攤基準之計算方式，符合上開法條規
      定意旨，與憲法尚無牴觸。」，司法院釋字第四九三號解釋闡明有案。次查八
      十六年十二月三十日修正公布前之所得稅法第四十二條規定：「公司組織之營
      利事業，投資於國內其他非受免徵營利事業所得稅待遇之股份有限公司組織者
      ，其投資收益百分之八十，免計入所得額課稅。」，其立法理由謂：「…此種
      轉投資收益既已免計入所得額課稅，則有關投資之利息支出及管理費用，暨…
      …等費用，即不應在計算營利事業所得稅時減除，方屬合理。惟為計算簡便計
      ，爰參照其他國家辦法，將免計所得稅之投資收益改為百分之八十，其餘投資
      收益之百分之二十則計入所得額課稅。此後轉投資有關之各項費用，則悉數准
      予列支，以簡化所得稅之核計方法。」。嗣為實施兩稅合一，該條文於八十六
      年十二月三十日修正公布，其第一項規定：「公司組織之營利事業，因投資於
      國內其他營利事業，所獲配之股利淨額或盈餘淨額，不計入所得額課稅，……
      」，其立法理由謂：「又獨立課稅制下為減輕轉投資收益重複課稅所採行之百
      分之八十免稅規定，已無存在必要，爰予修正第一項。…」。故兩稅合一實施
      後，轉投資收益既已廢除百分之八十免稅規定，全數免計入所得額課稅，則有
      關投資之利息支出及管理費用等，即應回歸不在計算營利事業所得稅時減除，
      方符收入與成本、費用配合原則。系爭投資收益，依行為時所得稅法第四十二
      條第一項規定既不計入所得課稅，被告依同法第二十四條第一項規定核算應分
      攤營業費用及利息支出，核定投資收益應分攤營業費用及利息支出一、三五八
      、一○一元，符合收入與成本、費用配合原則，並無違誤，原告所訴核不足採
      ，相同案例有鈞院八十九年度訴字第一四三○號判決，可資參照。
　　理  由
一按「營利事業所得之計算，以其本年度收入總額減除各項成本費用、損失及稅捐後
  之純益額為所得額。」及「公司組織之營利事業，因投資於國內其他營利事業，所
  獲配之股利淨額或盈餘淨額，不計入所得額課稅，…」為行為時所得稅法第二十四
  條第一項及第四十二條第一項所明定。次按「核釋營利事業於證券交易所得停止課
  徵所得稅期間從事有價證券買賣，其營業費用及利息支出之分攤原則。說明：……
  二、非以有價證券買賣為專業之營利事業，其買賣有價證券部分，除可直接歸屬之
  費用及利息，應自有價證券出售收入項下減除外，不必分攤一般營業發生之費用及
  利息。三、以有價證券買賣為專業之營利事業，其營業費用及借款利息，除可合理
  明確歸屬者得按個別歸屬認列外，應按核定有價證券出售收入、投資收益、債券利
  息收入及其他營業收入比例，計算有價證券出售部分應分攤之費用及利息，自有價
  證券出售收入項下減除。」亦經財政部八十三年函釋有案。上開函釋，乃財政部基
  於職權就證所稅停徵期間從事證券買賣其費用及利息支出之分攤原則所為釋示，未
  逾越法律規定，並經司法院釋字第四九三號解釋，與憲法尚無牴觸，自可適用。
二本件原告八十八年度營利事業所得稅結算申報，原列報盈餘配股股票股利及現金股
  利計六、一五七、五一一元，被告初查將該投資收益計算分攤營業費用及利息支出
  一、三五八、一○一元，核定課稅所得額一、五三二、九五六元。原告不服，循序
  申請復查，提起訴願，均遭決定駁回，復起訴主張其獲配股利或盈餘之投資收益，
  應無須分攤費用及利息，又董監事酬勞亦與股利無關，被告卻一律按財政部八十三
  年二月八日函釋計算分攤營業費用及利息支出，顯有違誤，詳如其起訴狀事實欄所
  載理由等語。
三查原告係經營對各種事業及對銀行、保險公司、貿易公司、證券投資公司之投資等
  業務，八十八年度營利事業所得稅結算，委任楊宜芬會計師辦理簽證申報，本期列
  報盈餘配股股票股利及現金股利六、一五七、五一一元，被告初查，並參酌司法院
  釋字第四九三號解釋：「營利事業所得之計算，係以其本年度收入總額減除各項成
  本費用、損失及稅捐後之純益額為所得額，為所得稅法第二十四條第一項所明定。
  依所得稅法第四條之一前段規定，自七十九年一月一日起，證券交易所得停止課徵
  所得稅；公司投資收益部分，依六十九年十二月三十日修正公布之所得稅法第四十
  二條，公司組織之營利事業，投資於國內其他非受免徵營利事業所得稅待遇之股份
  有限公司組織者，其中百分之八十免予計入所得額課稅；則其相關成本費用，按諸
  收入與成本費用配合之上揭法律規定意旨及公平原則，自亦不得歸由其他應稅之收
  入項下減除。至應稅收入及免稅收入應分攤之相關成本費用，除可合理明確歸屬者
  得個別歸屬，應自有價證券出售收入項下減除外，因投資收益及證券交易收入源自
  同一投入成本，難以投入成本比例作為分攤基準。財政部八十三年函釋說明三，採
  以收入比例作為分攤基準之計算方式，符合上開法條規定意旨，與憲法尚無牴觸。
  」，以及八十六年十二月三十日修正公布前之所得稅法第四十二條規定：「公司組
  織之營利事業，投資於國內其他非受免徵營利事業所得稅待遇之股份有限公司組織
  者，其投資收益百分之八十，免計入所得額課稅。」，其立法理由謂：「…此種轉
  投資收益既已免計入所得額課稅，則有關投資之利息支出及管理費用，暨……等費
  用，即不應在計算營利事業所得稅時減除，方屬合理。惟為計算簡便計，爰參照其
  他國家辦法，將免計所得稅之投資收益改為百分之八十，其餘投資收益之百分之二
  十則計入所得額課稅。此後轉投資有關之各項費用，則悉數准予列支，以簡化所得
  稅之核計方法。」。嗣為實施兩稅合一，該條文於八十六年十二月三十日修正公布
  ，其第一項規定：「公司組織之營利事業，因投資於國內其他營利事業，所獲配之
  股利淨額或盈餘淨額，不計入所得額課稅，……」，其立法理由謂：「又獨立課稅
  制下為減輕轉投資收益重複課稅所採行之百分之八十免稅規定，已無存在必要，爰
  予修正第一項。…」意旨。認兩稅合一實施後，轉投資收益既已廢除百分之八十免
  稅規定，全數免計入所得額課稅，則有關投資之利息支出及管理費用等，即應回歸
  不在計算營利事業所得稅時減除，方符收入與成本、費用配合意旨及公平原則。系
  爭投資收益，乃依同法第四十二條第一項規定既不計入所得課稅，被告依同法第二
  十四條第一項規定核算應分攤營業費用及利息支出，核定投資收益應分攤營業費用
  及利息支出一、三五八、一○一元，課稅所得額為一、五三二、九五六元，揆諸首
  揭規定及說明，自無不合。又原告於復查、訴願階段對董監事酬勞列入分母計算，
  未曾表示爭執，此有復查申請書及訴願書分別附原處分卷及訴願卷可憑，復為原告
  訴訟代理人所不否認，此部分核已確定，原告於行政訴訟時始提出爭執，洵不足採
  。
四綜上說明，本件被告之原處分，核無違誤，訴願決定，予以維持，亦無不合，原告
  起訴意旨，非有理由，應予駁回。
五據上論結，本件原告之訴為無理由，依行政訴訟法第九十八條第三項前段，判決如
  主文。
中　　華　　民　　國　　九十三　　　年　　　三　　　　月　　　三　　　　日
                 臺 北 高 等 行 政 法 院   第 四 庭
                                審 判 長   法    官　王立杰
                                           法    官　王碧芳
                                           法    官　黃本仁
右為正本係照原本作成。
如不服本判決，應於送達後二十日內，向本院提出上訴狀並表明上訴理由，如於本判
決宣示後送達前提起上訴者，應於判決送達後二十日內補提上訴理由書（須按他造人
數附繕本）。
中　　華　　民　　國　　九十三　　　年　　　三　　　　月　　　四　　　　日
　　　　　　　　　　　　　　　　　　　　   書 記 官　姚國華
